【裁判字號】    94,上,138
【裁判日期】    950404
【裁判案由】    排除侵害
【裁判全文】
臺灣高等法院臺南分院民事判決  94年度上字第138號
上訴人即附
帶被上訴人  庚 ○ ○
            乙 ○ ○
            丁○○○
            甲 ○ ○
            己 ○ ○
            吳 淑
            戊 ○ ○
上列七人共同
訴訟代理人  葉 天 祐  律師
被上訴人即
附帶上訴人  辛 ○ ○  住嘉義.
訴訟代理人  林 春 發  律師
上列當事人間請求排除侵害事件，上訴人對於中華民國94年4月1
2日臺灣嘉義地方法院第一審判決（民國93年度嘉訴字第2號）提
起上訴，本院於民國95年3月21日言詞辯論終結，判決如下：
    主  文
原判決關於確認附帶被上訴人就附帶上訴人所有坐落嘉義市○○
○段一三三之一三地號土地上，如附圖二所示Ｅ部分面積十二平
方公尺有通行權存在部分，及命附帶上訴人應將前項土地上之鋁
製棚架拆除，供附帶被上訴人通行，並不得再為妨害通行之行為
部分及該部分假執行之宣告，暨訴訟費用之裁判均廢棄。
上列廢棄部分，附帶被上訴人在第一審之訴及假執行之聲請，均
駁回。
上訴人之上訴駁回。
第一審及第二審上訴部分訴訟費用，均由上訴人負擔。附帶上訴
部分訴訟費用，由附帶被上訴人負擔。
    事  實
甲、上訴人即原告即附帶被上訴人庚○○、乙○○、丁○○○、
    甲○○、己○○、丙○○、戊○○等方面：
一、聲明：
(一)就附帶被上訴部分求為判決：(一)附帶上訴駁回。(二)附帶上訴
    訴訟費用均由附帶上訴人負擔。
(二)就上訴部分求為判決：(一)原判決不利於上訴人之部分均廢棄
    。(二)上列廢棄部分，確認上訴人就被上訴人所有坐落嘉義市
    ○○○段133-13地號如附圖一所示Ａ部分面積10平方公尺（
    面積22平方公尺扣除附圖二Ｅ部分12平方公尺）及同段133-
    1地號如附圖一所示Ｂ部分面積23平方公尺有通行權存在。
    (三)被上訴人應將前項土地上之鋁製棚架拆除，供上訴人通行
    ，並不得再為妨害通行之行為。(四)第一、二審訴訟費用均由
    被上訴人負擔。(五)願供擔保聲請假執行。
二、陳述：除與原判決記載相同者，茲引用之外，補稱：
  (一)被上訴人主張上訴人庚○○等7人，除共有嘉義市○○○段1
    33-15地號土地外，毗鄰之134-1、138、136-4地號土地全部
    均屬7人所共有，133-15地號土地可依序連接134-1、138、1
    36-4地號土地，到達嘉義市○○街8米寬道路云云。惟按民
    法第787條規定之通行權，只須其土地因與公路無適宜之聯
    絡，致不能為通常之使用時，即可發生，並非限於有通行權
    人必無其他通路始可主張（參照最高法院59年度台上字第12
    45號判決）。上開第133-15地號土地係分割自同段133-3地
    號土地，與同段138、136-4地號土地並非分割自同筆土地之
    事實，有嘉義市地政事務所93年6月29日函文可憑，是133-1
    5地號土地欲通行至公路，非必以通行同段138、136-4地號
    土地為限。上訴人等所有133-15等8筆土地面積合計1,087坪
    ，南側雖有面臨8公尺計劃道路（後驛街），但南北相距達6
    、70公尺，如此大面積之土地，建蓋房屋4排，不能全靠南
    側8公尺道路通行，亦有通行被上訴人所有之系爭133-13、
    133-1地號道路地之必要（上訴人土地內另有留私設道路連
    接通行）。
  (二)再系爭133-13地號土地，係於67年間拓寬道路時，因重測錯
    誤，致自133-1地號道路地分割增加出來，原供公眾通行已
    有數十年之久，於被上訴人在系爭土地上搭建鋁製棚架前，
  133-15地號土地上係經營保齡球館，通行系爭土地以聯絡嘉
    義市○○路，且有嘉義市稅捐稽徵處註銷「嘉義市○○里○
    ○路○段145號」（即上開保齡球館舊址）房屋稅籍資料函文
    附卷可參，且系爭133-13地號土地之地目編定為「道」，足
    見133-15地號已通行系爭土地聯絡嘉義市○○路，且係緊鄰
    嘉義市○○路，上訴人通行使用系爭土地多年之事實，既如
    前述，則被上訴人於系爭土地上搭建鋁製棚架，致上訴人無
    法再通行系爭土地，自有妨害上訴人通行之事實。系爭土地
    於數十年前即已成為道路，供公眾通行，自應認為已因時效
    完成而有公用地役關係之存在，則該道路之土地，即已成為
    他有公物中之公共用物，不得違反供公眾通行之目的，乃被
    上訴人竟在前開土地上以鋁造棚架築為圍籬，阻礙交通，自
    應拆除以供通行。
  (三)系爭133-13地號係如前述因重測錯誤而自133-1地號分割增
    加出來，上訴人曾向嘉義市政府陳情應將133-13地號回復於
    原地號133-1號內，但嘉義市政府94年1月5日府工土字第093
    0092739號函覆稱：因該土地所有權人施設圍籬影響進出，
    經向法院提起訴訟，請候司法判決結果據以辦理等語，有該
    函可稽。足見嘉義市政府怠於行使回復道路之通行，上訴人
    基於利害相關得行使代位權而請求被上訴人應予拆除妨害物
    其請求範圍應就重測錯誤分割增加之133-13地號上之障礙物
    全部拆除，回復原來即供公眾通行。退步而言，如無法代位
    行使時，因既成為公眾通行之道路，其土地之所有權，縱未
    為移轉登記，而仍為私人所保留，亦不容私人在該道路上起
    造任何建築物，妨害交通，任何人皆得提起恢復巷道之訴，
    對此妨害行為，上訴人亦得請求排除。另系爭鋁造棚架係坐
    落嘉義市○○○段133-13地號Ａ部分面積22平方公尺，以及
    同段133-1地號Ｂ部分面積23平方公尺土地上，但原審僅判
    決附圖二Ｅ部分12平方公尺，亦即僅附圖一所示Ａ部分其中
    一部分（22平方公尺扣除已判決12平方公尺，尚有10平方公
    尺），Ｂ部分面積23平方公尺則均未判准。分述於下：(1)Ａ
    部分棚架坐落之133-13地號土地，係於67年間拓寬道路時，
    因重測錯誤致自133-1地號道路地分割增加出來，但該133-1
    地號道路地供公眾通行已達數十年之久，原審未判准部分10
    平方公尺應再命被上訴人拆除。(2)Ｂ部分棚架坐落之133-1
    地號道路地，即嘉義市○○路，原本即為道路供公眾通行已
    有數十年，被上訴人在其上方搭建棚架，自應全部拆除。(3)
    前開土地於數十年前即已成為道路，供公眾通行，自應認為
    已因時效完成而有公用地役關係之存在，則該道路之土地，
    即已成為他有公物中之公共用物，不得違反供公眾通行之目
    的，乃被上訴人竟在前開土地上以鋁造棚架築為圍籬，阻礙
    交通，自應一併拆除以供通行。
  (四)附帶上訴人主張附帶被上訴人等7人除共有嘉義市○○○段1
    33-15地號土地外，毗鄰之134-1、138、136-4地號土地亦為
    附帶被上訴人所共有，133-15地號土地可依序連街134-1、1
    38、136-4地號土地，到達嘉義市○○街8米寬道路等語。但
    附帶被上訴人所有133-15地號土地，在附帶上訴人搭建鋁造
    棚架前，曾經營保齡球館，通行系爭133-13地號以聯絡嘉義
    市○○路之事實，為其所不爭執。又嘉義市稅捐稽徵處註銷
    「嘉義市○○里○○路○段一四五號」（即上開保齡球館舊
    址）房屋稅籍資料函在卷可參，且系爭133-13地號之地目編
    定為「道」，足見133-15地號已通行、使用系爭133-13地號
    已有多年。況附帶被上訴人等所有133-15地號，與南側面臨
    8公尺計劃道路（後驛街）之136-4地號，其南北距離達6、7
    0公尺之遠，不可能連接至南側8公尺道路通行。再按附帶上
    訴，係於兩造在第一審各受一部勝訴之判決，因誤認他造不
    致就其受敗訴判決部分提起上訴而遲誤上訴期間，一旦發覺
    他造已於上訴期間內提起上訴，其時已生喪失上訴權之效果
    。但本件附帶上訴人於收受原審判決後在法定期間內之94年
    4月26日已聲明上訴，因未繳上訴裁判費而被裁定駁回上訴
    ，現因見附帶被上訴人提起上訴，又提起附帶上訴，可見附
    帶上訴人對於原審判決並無不服之意思。
三、證據：除援用第一審所提證據外，補提嘉義市地政事務所93
    年6月29日函文、現場圖及複丈成果圖各一份、附圖二紙等
    為證。
乙、被上訴人即被告即附帶上訴人方面：
一、聲明：
(一)就被上訴部分求為判決：(一)駁回上訴。(二)第二審訴訟費用由
    上訴人負擔。
(二)就附帶上訴部分求為判決：(一)原判決不利於附帶上訴人部分
    廢棄。(二)上列廢棄部分，附帶被上訴人在第一審之訴及假執
    行之聲請均駁回。(三)如受不利判決，願供擔保，請准宣告免
    為假執行。(四)第一審訴訟費用及附帶上訴費用均由附帶被上
    訴人負擔。
二、陳述：除與原判決記載相同者，茲引用之外，補稱：
  (一)原審認定上訴人等7人共有之133之15地號土地係屬袋地，有
    通行附帶上訴人所有133之13地號土地之必要，顯然違誤。
    蓋按民法第789條第1項之立法理由在於土地所有人不能因自
    己之任意行為，致增加他人之負擔，因此如數筆土地同屬一
    人所有，而得因之與公路為適宜之聯絡者 (即得藉由其中一
    筆或數筆與公路相通聯)，其中之一筆或數筆土地非藉助該
    通聯之土地即不能單獨對外通聯時，該同屬一人所有之土地
    ，亦不能自己捨通聯之土地，而反藉由其他鄰地主張其通行
    權存在。依此，土地所有人將其所有之數筆土地，分別轉讓
    數人之情形下，仍應有本條之適用（最高法院90年度台上字
    第1679號裁判要旨參照）。又民法第787條所謂「與公路無
    適宜之聯絡」，並非指最捷徑之聯絡。又所謂「得通行周圍
    地」，並非排斥自己所有近鄰之地，而專指通行他人所有最
    捷徑之地而言（最高法院59年度台上字第285號裁判要旨)。
    本件上訴人庚○○、乙○○、甲○○、戊○○、己○○、丁
    ○○○、丙○○等7人，除共有嘉義市○○○段133之15地號
    土地外，毗鄰133之15地號土地之134之1地號、138地號、13
    6之4地號土地全部均屬7人所共有，133之15地號土地可依序
    連接134之1地號、138地號、136之4地號土地，到達嘉義市
    ○○街8米寬道路（即136之1地號土地，屬於嘉義市所有，
    由嘉義市政府管理，既然上開4筆土地均屬上訴人庚○○等7
    人所共有，133之15地號土地可藉由其餘3筆土地與嘉義市○
    ○街8米寬道路（136之1地號土地）有適宜之連接，參酌上
    開二則最高法院裁判要旨，上訴人等7人即不得捨其所共有
    之其他3筆土地，僅單獨拿133之15地號土地出來，對附帶上
    訴人所有之133之13地號土地主張其通行權存在。原審不察
    ，疏未注意及此，顯然嚴重違誤。
  (二)原審判決之通行寬度達14米，顯然不當。蓋民法第787條所
    定之通行權，係為促進袋地之利用，而令周圍地所有人負容
    忍通行之義務，為對周圍地所有權所加之限制。故其通行範
    圍應以使土地（袋地）得為「通常使用」為已足，不得因通
    行權人個人特殊用途、或道路是否整齊美觀之市容考量，而
    損及周圍地所有人之利益（最高法院92年度台上字第1399號
    裁判要旨參照）。退萬步言之，縱使假設鈞院認定上訴人7
    人共有之133之15地號係屬袋地，有通行附帶上訴人所有之1
    33之13地號土地之必要，通行寬度頂多亦以4米寬度即已足
    夠，足敷通行之需要。詎原審竟然判決通行寬度達「14米」
    ，實有欠妥。上訴人不能因為其個人之特殊用途（要使其興
    建之房屋面臨嘉義市○○路，提高售價，獲取鉅額之利益）
    ，而犧牲附帶上訴人之利益。
三、證據：除援用第一審所提證據外，補提地籍圖影本一份及土
    地登記簿謄本四份等為證，並聲請函嘉義市地政事務所製作
    4米寬之通行方案，及定期會同地政人員履勘現場。
丙、本院依附帶上訴人之聲請，會同嘉義市地政事務所地政人員
    履勘現場。
    理  由
一、本件上訴人（即附帶被上訴人）庚○○、乙○○、丁○○○
    、甲○○、己○○、丙○○、戊○○等人起訴主張：上訴人
    等所共有坐落嘉義市○○○段133之15地號土地與被上訴人
    所有坐落同段133之13土地（下稱系爭土地）相鄰，上訴人
    所有上開133之15地號土地為系爭土地隔絕而無法與公路聯
    絡，致有通行系爭土地以至公路之必要。上訴人前於上開13
    3之15地號土地上經營保齡球館，通行系爭土地至公路已有
    二十餘年之久，但被上訴人於年前罔顧系爭土地多年供人通
    行之事實，擅於系爭土地上搭建如附圖一Ａ、Ｂ部分所示之
    鋁造棚架，圍堵通路，阻礙上訴人等通行。按土地與公路無
    適宜之聯絡，致不能為通常使用者，土地所有人得通行周圍
    地以至公路，民法第787條定有明文。本件上訴人所有前開1
    33之15地號土地為袋地，須通行系爭土地始能到達公路，被
    上訴人否認上訴人對於系爭土地之通行權，並妨礙上訴人等
    之通行至明。又被上訴人雖抗辯上訴人所有前開133之15地
    號土地可經由上訴人等共有其他土地連接嘉義市○○街而通
    往公路，然上訴人所有（共有）土地南北數十公尺長，若必
    要求133之15地號土地由北至南跨越數十公尺後通行僅八公
    尺寬之後驛街，顯不合理。爰本於所有權之相鄰關係，求為
    判命：(1)確認上訴人等就被上訴人所有坐落嘉義市○○○段
    133之13、133之1地號土地如附圖一所示Ａ部分面積二十二
    平方公尺、Ｂ部分面積二十三平方公尺土地有通行權存在。
    (2)被上訴人應將前項所示土地上之鋁造棚架予以拆除，以供
    通行，並不得再為妨害通行之行為之判決等語。
二、被上訴人則以：上訴人所有前開133之15地號土地並非袋地
    ，133之15地號土地經由上訴人共有其他與之相鄰之同段134
    之1、138、136之4等地號土地，即可連接嘉義市○○街，非
    必通行系爭土地始能到達公路。系爭土地既屬被上訴人所有
    ，被上訴人於系爭土地上搭建鋁製棚架，核屬所有權權能之
    範圍，並未侵害或妨害上訴人行使權利。上訴人主張通行系
    爭土地，無非係為增加上訴人使用133之15地號與其他上訴
    人所（共）有相鄰土地之經濟價值，對被上訴人而言，顯不
    公平等語，資為抗辯。
三、兩造對於上訴人庚○○等7人，除共有嘉義市○○○段133-1
    5地號土地外，毗鄰之134-1、138、136-4地號土地全部亦均
    屬其等所共有，上開土地屬空地，而該133-15地號土地可依
    序連接134-1、138、136-4地號土地，到達嘉義市○○街8米
    寬道路；及上訴人等所共有上開133之15地號土地為相鄰之
    被上訴人所有坐落同段133之13土地隔絕而無法面臨博愛路
    ；又上開133-15地號土地與133-13地號之鄰界線距南側之8
    公尺計劃道路之後驛街，南北距離達60.38公尺之遠等情，
    並不爭執，復有地籍圖及附圖各一份、土地登記簿謄本二份
    及現場照片五幀在卷足佐（見原審卷第7至11頁、第69頁、
    第283頁、本院卷第59頁），並經本院到現場履勘屬實，自
    堪信為真實。惟上訴人主張其所有上開133之15地號土地為
    系爭土地隔絕而無法與公路聯絡，致有通行系爭土地以至公
    路之必要，因之，上訴人對系爭土地有通行權存在等語，惟
    為被上訴人所堅決否認，並以前揭情詞置辯。茲應審究者厥
    為：(一)上訴人等所有前開133之15地號土地是否為袋地？(二)
    上訴人等就被上訴人所有上開段133之13、133之1地號土地
    有無通行權存在？(三)被上訴人在系爭土地上搭建棚架，是否
    妨害通行及侵害上訴人權利？經查：
(一)按土地因與公路無適宜之聯絡，致不能為通常使用者，土地
    所有人得通行周圍地以至公路，固為民法第787條第1項前段
    所明定；惟所謂土地與公路無適宜之聯絡，致不能為通常之
    使用者，須土地所有人於善盡利用其所有之土地後，其土地
    仍與公路無適宜之聯絡，致不能為通常使用者，始得通行周
    圍地以至公路。而土地是否不能為通常使用，應斟酌土地之
    形狀、面積、位置及用途定之（最高法院85年度台上字第16
    92號、81年度台上字第2453號判決參照）。次按民法第789
    條第1項規定，因土地一部之讓與或分割，致有不通公路之
    土地者，不通公路土地所有人，因至公路，僅得通行受讓人
    或讓與人或他分割人之所有地。依其立法旨趣，乃在於土地
    所有人為土地一部之讓與或分割時，對於不能與公路適宜聯
    絡之情形，當為其所預見，而得事先為合理之解決。是土地
    所有人將土地之部分或分割成數筆，同時或先後讓與數人時
    ，亦有前揭條項規定之適用，並不以不通公路土地所有人與
    受讓人或讓與人或他分割人直接間就土地一部為讓與或分割
    結果，而有不通公路土地之情形為限。蓋按民法第789條第1
    項之立法理由在於土地所有人不能因自己之任意行為，致增
    加他人之負擔，因此如數筆土地同屬一人所有，而得因之與
    公路為適宜之聯絡者（即得藉由其中一筆或數筆與公路相通
    聯），其中之一筆或數筆土地非藉助該通聯之土地即不能單
    獨對外通聯時，該同屬一人所有之土地，亦不能自己捨通聯
    之土地，而反藉由其他鄰地主張其通行權存在。依此，土地
    所有人將其所有之數筆土地，分別轉讓數人之情形下，仍應
    有本條之適用（最高法院90年度台上字第1679號裁判要旨參
    照）。
(二)上訴人主張其等所有133之15地號土地係袋地，自有通行系
    爭土地全部，亦即如附圖一所示Ａ部分全部，若此一通行方
    式為無理由，則主張應就原審於九十三年九月二十二日會同
    兩造及地政人員勘驗現場所製繪如附圖二、三、四所示之通
    行方案擇一判定等語，被上訴人則抗辯133之15地號非袋地
    ，上訴人可經由其等另共有土地連接嘉義市○○街等語，查
    上訴人庚○○等7人，除共有嘉義市○○○段133-15地號土
    地外，毗鄰之134-1、138、136-4地號土地全部均屬7人所共
    有，上開土地屬空地，而該133-15地號土地可依序連接134-
    1、138、136-4地號土地，到達嘉義市○○街8米寬道路；及
    上訴人等所共有上開133之15地號土地為相鄰之被上訴人所
    有坐落同段133之13土地隔絕而無法面臨博愛路等情，有上
    開地籍圖謄本及土地登記簿謄本附卷可按，並經原審或本院
    會同兩造及地政人員勘驗明確。參諸上訴人等7人所共有上
    開133-15地號整筆土地，依序接續地毗鄰全部均同屬上訴人
    等7人所共有之上開134-1、138、136-4地號土地，尚可穿越
    上開134-1、138地號土地，藉由上開136-4地號土地與公路
    （後驛街）為適宜之聯絡，有嘉義市地政事務所土地複丈成
    果圖可據（見原審卷第213、214頁），揆諸上開最高法院裁
    判及說明，足認上訴人依民法第787條第1項主張通行被上訴
    人之系爭土地以至公路，洵屬無理。上訴人另請求禁止被上
    訴人於系爭土地上設置障礙物棚架以阻止通行或為其他妨礙
    通行之行為，但上訴人既無通行權存在已如前述，自不生被
    上訴人妨礙阻止通行之問題至明。
(三)上訴人主張133之15地號土地，在被上訴人於系爭土地上搭
    建鋁製棚架前，曾經營保齡球館，通行系爭土地以聯絡嘉義
    市○○路之事實，為被上訴人所不爭執，且有嘉義市稅捐稽
    徵處註銷「嘉義市○○里○○路○段一四五號」（即上開保
    齡球館舊址）房屋稅籍資料函文一件在卷可參，且系爭土地
    地目編定為「道」之事實，亦有土地登記謄本一件在卷可參
    ，基此，雖上訴人主張133之15地號已通行系爭土地聯絡嘉
    義市○○路，且係緊鄰嘉義市○○路，上訴人通行、使用系
    爭土地多年，然私有土地須實際已供不特定公眾通行數十年
    ，而已成為道路，始能認為有公用地役關係之存在，非如上
    訴人主張其個人往昔之通行，參諸目前並無供不特定公眾通
    行之事實，則系爭土地是否有公用地役權存在，尚有疑議。
    況本院如前述上訴人並無通行權存在，被上訴人於其所有系
    爭土地上搭建鋁製棚架，應無妨害上訴人通行，益堪認定。
    至系爭土地雖係分割自同段133之1公用道路用地（即嘉義市
    ○○路），然因主管機關67年間土地重測錯誤所致，此有嘉
    義市政府九十三年七月二十九日函文一件附卷可查（見原審
    卷第190頁），惟此為另一問題，與本件爭點無涉；而系爭
    土地自133之1地號分割後，地目亦編定為「道」，並目前無
    持續供通行之事實，已如前述，且系爭土地尚未為政府所徵
    收，自仍屬被上訴人所有，上訴人尚難執系爭土地分割自同
    段133之1公用道路用地，其地目亦編定為「道」等事實，遂
    謂系爭土地應用供上訴人及其他公眾通行。另上訴人請求確
    認對於嘉義市○○○段133之1地號土地如附圖一所示Ｂ部分
    面積二十三平方公尺有通行權乙節，經查，上開133之1地號
    土地本即為公眾道路用地，兩造對於上訴人是否得使用、通
    行如附圖一所示Ｂ部分土地並無爭執，是上訴人就此部分亦
    請求確認通行權存在，自非有據。
四、綜上所述，上訴人本於所有權相鄰關係之袋地通行權之法律
    關係，上訴請求(1)確認上訴人就被上訴人所有坐落嘉義市○
    ○○段133-13地號如附圖一所示Ａ部分面積10平方公尺（面
    積22平方公尺扣除附圖二Ｅ部分12平方公尺）及同段133-1
    地號如附圖一所示Ｂ部分面積23平方公尺有通行權存在。(2)
    被上訴人應將前項土地上之鋁製棚架拆除，供上訴人通行，
    並不得再為妨害通行之行為；均為無理由，不應准許。原審
    就此部分為上訴人敗訴之判決，並無不合。上訴人上訴意旨
    指摘原判決此部分不當，求予廢棄改判如上訴聲明所示，為
    無理由，其假執行之聲請亦失所附麗，應予駁回。原審判命
    確認附帶被上訴人就附帶上訴人所有坐落嘉義市○○○段13
    3之13地號土地上，如附圖二所示Ｅ部分面積十二平方公尺
    有通行權存在。附帶上訴人應將前項土地上之鋁製棚架拆除
    ，供附帶被上訴人通行，並不得再為妨害通行之行為，並准
    為假執行之宣告之判決，即有未合；附帶上訴人就此部分提
    起附帶上訴，請求廢棄原審對其不利部分之判決，為有理由
    ，應由本院廢棄改判，駁回附帶被上訴人在第一審之訴及假
    執行之聲請。
五、兩造其餘攻擊防禦方法，與本院前開認定不生影響，爰不一
    一論列。
六、據上論結，本件上訴人之上訴為無理由，被上訴人之附帶上
    訴為有理由，應依民事訴訟法第449條第1項、第450條、第7
    8條、第85條第1項，判決如主文。
中    華    民    國    95    年    4     月    4     日
                  民事第四庭    審判長法  官  王惠一
                                      法  官  林永茂
                                      法  官  王浦傑
上為正本係照原本作成。
如對本判決上訴，須於判決送達後20日內向本院提出上訴狀，未
表明上訴理由者，應於上訴後20日內，向本院提出理由書（須附
繕本）。
中    華    民    國    95    年    4     月    6     日
                                      書記官  廖英琇
                                                  Ｊ


司法院資訊處製作；財團法人民間司法改革基金會備份。
